# 关联采购价格偏高，需要进行审计调整吗？

提问人：yan7367 时间：2013-03-17 23:17:41
客户从关联方采购原材料，价格偏高，可能为了转移利润避税。 这种情况下，需要进行审计调整吗？

回答人：chenyiwei
如果你有确凿的证据表明标的物在交易发生时的公允价值，且该客户执行新企业会计准则的，则可以按照权益性交易的原则对其建议审计调整。否则可能存在调整依据不足（包括关于公允价值的证据和相关的准则依据）的问题。